【裁判字號】    95,訴,152
【裁判日期】    950718
【裁判案由】    損害賠償
【裁判全文】
臺灣桃園地方法院民事判決               95年度訴字第152號
原      告  丙○○
            乙○○
共      同
訴訟代理人  朱昭勳律師
被      告  台灣桃園客運汽車股份有限公司
法定代理人  甲○○
被      告  丁○○
共      同
訴訟代理人  宋嬅玲律師
上列當事人間請求損害賠償事件，原告就本院94年度交訴字第87
號過失致死案件提起附帶民事訴訟（94年度交附民字第55號），
經本院刑事庭裁定移送前來，於民國95年7 月4 日言詞辯論終結
，本院判決如下：
    主  文
被告應連帶給付原告丙○○新台幣貳佰貳拾肆萬捌仟捌佰柒拾陸
元、原告乙○○新台幣壹佰柒拾萬元，及自民國九十四年十月二
十一日起至清償日止，按週年利率百分之五計算之利息。
原告其餘之訴駁回。
訴訟費用由被告連帶負擔百分之二十九，餘由原告負擔。
本判決第一項於原告丙○○、乙○○各以新台幣拾萬元、新台
幣貳拾萬元為被告供擔保後，得假執行；被告如各以新台幣貳佰
貳拾肆萬捌仟捌佰柒拾陸元、新台幣壹佰柒拾萬元為原告丙○○
、乙○○預供擔保後，得免為假執行。
原告其餘假執行之聲請駁回。
    事實及理由
一、按訴狀送達後，原告不得將原訴變更或追加他訴，但擴張或
    減縮應受判決事項之聲明者，不在此限，民事訴訟法第255
    條第1 項第3 款定有明文。查本件原告起訴時原聲明（一）
    請求被告應連帶給付原告丙○○新台幣（下同）4,000,000
    元、原告乙○○4,000,000 元，及均自刑事附帶民事起訴狀
    繕本送達之翌日起至清償日止，按週年利率5%計算之利息；
    嗣於本件訴訟進行中擴張如其聲明（一），核其所為訴之聲
    明變更僅係單純擴張應受判決事項之聲明，揆諸前開規定，
    自應准許。
二、本件原告起訴主張：被告丁○○受僱於被告台灣桃園客運汽
    車股份有限公司（下稱桃園客運公司）擔任營業大客車駕駛
    ，於民國93年11月12日下午5 時27分許，駕駛車號FL-916號
    之營業用大客車，沿桃園縣中壢市○○路往中壢火車站方向
    行駛，行經中正路89號前暫停讓車上乘客陸續下車後，本應
    注意汽車前後左右有無障礙或車輛行人，並應讓行進中之車
    輛、行人優先通行，而依當時天候陰、傍晚暮光、道路為柏
    油路面、路面乾燥、無缺陷、無障礙物且視距良好等情形，
    並無不能注意之情事，竟於起步時疏未注意前後左右有無行
    人，及有無行進中之行人而讓其優先通行，即貿然起駛並向
    左側車道行進，致系爭大客車之右前輪輪弧處撞及沿中正路
    往中壢火車站方向行走而行至該處之被害人楊心宇，被害人
    楊心宇即倒地並遭系爭大客車右前輪輾過，並拖行約4 公尺
    遠之距離，被害人楊心宇因胸部挫傷併雙側肋骨骨折、全身
    多處挫擦傷及出血性休克，於同日晚間9 時30分許傷重不治
    死亡。被告丁○○於本件車禍發生未報警處理，反破壞現場
    ，擅自將車輛移置，並經被告桃園客運公司人員之協助拔除
    行車記錄器，業經刑事判決有罪，被告桃園客運公司為被告
    丁○○之僱用人，自應就其受僱人即被告丁○○上開執行職
    務不法侵害他人身體致死之侵權行為負責。原告為被害人楊
    心宇之父母親，被告應連帶賠償原告丙○○醫療費新台幣（
    下同）1,295 元、殯葬費815,300 元、扶養費2,068,694 元
    、原告乙○○扶養費2,966,171 元，及原告丙○○、乙○○
    慰撫金各4,000,000 元。又被告丁○○於車禍發生後未待警
    察人員至現場處理，即擅自將系爭大客車駛離車禍現場，並
    依被告桃園客運公司中壢站長之指示將該系爭大客車駛往中
    壢站內，旋即由被告桃園客運公司人員拔除行車紀錄器，意
    圖湮滅事證，復再勾串路人鄭國彬偽證污衊本件車禍係被害
    人楊心宇擅自跑步穿越馬路引起，以致誤導警察辦案方向等
    情，顯然本件車禍自應由被告丁○○負完全之侵權行為責任
    ，並被告丁○○前開「破壞現場，移藏車輛」、「湮滅事證
    拔除行車記錄器」、「勾串證人及警察之嫌，使詐作出被害
    人擅自橫越馬路之情事」等行為，已對被害人楊心宇及原告
    之名譽造成損害，而有登報道歉回復名譽之必要，爰依侵權
    行為之法律關係及民法第188 條、第192 條、第194 條、第
    195 條第1 項之規定，提起本件訴訟，並聲明：（一）被告
    應連帶給付原告丙○○6,885,289 元、原告乙○○6,966,17
    1 元，及均自刑事附帶民事起訴狀繕本送達之翌日起至清償
    日止，按週年利率5%計算之利息。（二）被告應將附表所示
    內容登載於中國時報、聯合報、自由時報頭版5 ×7 公分各
    1 日。（三）願供擔保，請准為假執行之宣告。
三、被告則以：被告丁○○係被告桃園客運公司之受僱司機，於
    前開時、地駕駛系爭大客車，行駛至中正路89號前暫停讓車
    上乘客陸續下車後起駛時，因被害人楊心宇在未劃設人行道
    路上未靠邊行走時，突朝左側車道行走，致被告丁○○反應
    未及而撞及被害人楊心宇，被告丁○○即刻將被害人楊心宇
    送醫急救後，旋即返回車禍現場等待，然因斯時正值交通顛
    峰期、往來車輛行人紛杳之際，猶未見員警至車禍現場處理
    ，為免影響交通，並考量車禍現場鄰近之麗寶飯店亦架設有
    監視器可供事後查證，被告丁○○方暫將系爭大客車駛至中
    壢客運站內置放，當日稍晚即自行前往中壢分局中壢派出所
    自首肇事，故被告丁○○自始絕無蓄意破壞現場及規避責任
    之意。且據臺灣省桃園縣區車輛行車事故鑑定委員會鑑定意
    見已認被害人楊心宇未靠邊行走與被告丁○○駕駛車輛起步
    前未注意前後左右有無車輛、行人，並讓行進中之行人優先
    通行同為本件車禍之肇事原因，再據臺灣省車輛行車事故覆
    議鑑定委員會覆議意見書亦認被害人楊心宇於穿越道路時疏
    未注意左右是否已有車輛駛近，而仍繼續穿越，為肇事之次
    因，顯然本件車禍之發生非全可歸責於被告丁○○，被害人
    楊心宇亦有過失，則被告自得主張有過失相抵之適用。另原
    告請求被告連帶賠償喪葬費部分，其中喪葬文件代辦規費1,
    000 元，係非因收殮及埋葬而支出之費用、入殮靈堂及遺像
    鮮花裝飾8,000 元、鮮花十字架（一對）3000元、告別式前
    、後禮堂清潔及桌椅排列佈置費用7,000 元、禮堂鮮花佈置
    116,000 元、告別式程式表12,500元，餐點費54,000元，均
    非屬殯葬必須費用、毛巾45打54,000元、手帕20打10,000元
    、聖樂隊12,000元、亦均係供協助辦理喪事答謝親友之餽贈
    及非殯葬禮俗所必要之費用，均不得向被告請求。又有關扶
    養費部分，距原告退休年限尚餘數十年之久，屆時能否不能
    維持生活尚非可知，故不得預先請求扶養費，且被告丁○○
    駕駛系爭大客車係依強制汽車保險法投保之車輛，故於原告
    依法受領保險人給付之保險金部分應自損害賠償總額中予以
    扣除。再者，本件車禍除所衍生出損害賠償責任外，被告並
    無侵害原告名譽之情事，於本件車禍發生後被告已將行車記
    錄器交予警察機關，且未將內容變造，對還原車禍經過真相
    並無影響，是被告未及時交出行車記錄器與原告之名譽權受
    損並無關聯，從而原告請求登報道歉自非有理等語，資為抗
    辯，並聲明：（一）駁回原告之訴。（二）如受不利判決，
    願供擔保，請准宣告免為假執行。
三、經查，被告丁○○受僱於被告桃園客運公司，負責駕駛營業
    用大客車，於93年11月12日下午，駕駛車號FL-916號營業大
    客車，沿桃園縣中壢市○○路往中壢火車站方向行駛，於當
    日下午5 時27分許，行經中正路89號前暫停讓該大客車車上
    乘客陸續下車，於起步欲向左側車道行進時，因疏未注意前
    後左右有無行人，及有無行進之行人而讓其優先通行，而貿
    然逕自起駛並向左側車道行進，適有在未劃設人行道之道路
    行走之被害人楊心宇亦未靠邊行走，沿中正路往中壢火車站
    方向行走而行至該處，於正通過前開被告丁○○所駕駛之營
    業大客車右前側時，被告丁○○所駕駛之營業大客車即不慎
    自後以右前輪輪弧處撞及被害人楊心宇，被害人楊心宇即倒
    地並遭該營業大客車右前輪輾過，並拖行約4 公尺之距離，
    被害人楊心宇因而受有胸部挫傷併雙側肋骨骨折、全身多處
    挫擦傷及出血性休克，於同日晚間9 時30分許傷重不治死亡
    。原告丙○○、乙○○分別係被害人楊心宇之父母，原告丙○○因本件事故為被害人楊心宇支出醫療費用1,295 元、喪
    葬費用815,300 元，原告並各已領取強制汽車責任險保險金
    700,000 元等情，為兩造所不爭執，復有原告提出醫療費用
    收據、戶籍謄本、收據為證，應堪信為真實。
四、本件經本院整理並協議簡化爭點後，兩造同意就本院95年6
    月1 日言詞辯論程序中，兩造協議簡化之爭點為辯論範圍，
    茲僅就兩造之爭執點，分述如下：
（一）原告請求之喪葬費、撫養費、慰撫金是否正當？
   1、按行車前應注意起步前應顯示方向燈，注意前後左右有無
      障礙或車輛行人，並應讓行進中之車輛行人優先通行，道
      路交通安全規則第89條第1 項第6 款定有明文，被告丁○○領有職業大客車駕駛執照，自應對上開規定知之甚詳，
      而依車禍當時情形，並無不能注意情事，其疏未注意，於
      前揭時、地駕車暫停讓乘客陸續下車，起步時疏未注意左
      右有無行人，及有無行進中之行人而讓其優先通行，而貿
      然逕自起駛並向左側車道行進，因而撞及在右前車前行走
      之被害人楊心宇，則被告丁○○有過失至為顯然，且其過
      失行為與被害人楊心宇之死亡間，有因果關係。按因故意
      或過失不法侵害他人之權利者，負損害賠償責任；又受僱
      人因執行職務，不法侵害他人之權利者，由僱用人與行為
      人連帶負損害賠償責任；次按不法侵害他人致死者，對於
      支出醫療及增加生活上需要或殯葬費之人，亦應負損害賠
      償責任；被害人對於第三人負有法定扶養義務者，加害人
      對於該第三人亦應負損害賠償責任；不法侵害他人致死者
      ，被害人之父、母、子、女及配偶，雖非財產上之損害，
      亦得請求賠償相當之金額，民法第184 條第1 項前段、第
      18 8條第1 項前段、第192 條、第194 條分別定有明文。
      本件被告丁○○於執行職務之際，因過失不法侵害原告之
      權利已如前述，而被告桃園客運公司係被告丁○○之僱用
      人，其又未舉證有民法第188 條第1 項後段所示之免責事
      由，被告即應負連帶損害賠償責任。
   2、按所謂殯葬費係指收殮及埋葬費用而言，而此等費用是否
      必要，應斟酌當地喪禮習俗及宗教上之儀式定之，最高法
      院84年度台上字第2731號判決意旨可資參照。原告丙○○
      主張其為被害人楊心宇支出殯葬費815,300 元，固據其提
      出收據、明細表、墓地照片為證，被告不否認上開文書之
      真正，惟抗辯：喪葬文件代辦規費、鮮花佈置、禮堂清潔
      佈置、告別式程式表、餐點、毛巾及手帕、聖樂隊之支出
      均非殯葬必要費用，經查，治喪有關之入殮、埋葬等事宜
      常須分洽殯儀館、墓地管理處等不同管理機關辦理，國人
      習委由葬儀社人員代辦相關手續，則原告為此支付葬儀社
      人員代辦相關文件手續規費1,000 元，自屬必要之殯葬費
      用。又告別式場為國人於治喪期間，供生者追悼亡者最後
      場合，為示葬禮之純淨、莊嚴及對亡者哀悼之情，關於告
      別式場及停柩之靈堂習以以鮮花佈置，喪禮上為配合儀式
      之進行，安排適當之國樂或西樂在場演奏亦為社會習俗上
      所常見，而原告及被害人楊心宇均為基督徒，鮮花十字架
      亦為基督教喪禮上必要之佈置，則原告丙○○為被害人楊
      心宇之喪禮而支出告別式場清潔及佈置費7,000 元、入殮
      靈堂及遺像鮮花裝飾8,000 元、告別式場鮮花佈置116,00
      0 元、鮮花十字架3,000 元、聖樂隊12,000元，衡情均非
      過當，應屬必要之殯葬費用。至餐點費54,000元係供參與
      喪禮之人食用，毛巾及手帕64,000元則為家屬答謝親友之
      餽贈，告別程式表12,500元係便於參與葬禮者了解葬禮流
      程所為之安排，均非屬必要之殯葬費用，不應准許，基上
      ，原告丙○○所得請求之殯葬費用為684,800元。
   3、按直系血親相互間，以及夫妻間，互負扶養之義務，民法
      第1114條第1 款、第1116條之1 分別定有明文。再民法第
      1117條第1 項規定，受扶養權利者，以不能維持生活而無
      謀生能力者為限。而同條第2 項僅規定「前項無謀生能力
      之限制，於直系血親尊親屬不適用之」，並非規定前項之
      限制，於直系血親尊親屬不適用之。是直系血親尊親屬，
      如能以自己財產維持生活者，自無受扶養之權利；即直系
      血親尊親屬受扶養之權利，仍應受「不能維持生活」之限
      制；而此所稱「不能維持生活」，係指無財產足以維持生
      活而言（最高法院78年度台上字第1580號、81年度台上字
      第1504號判決，62年度第2 次民庭總會決議（四）參照）
      。查原告為被害人楊心宇之父母，被害人楊心宇於原告退
      休後，依法對原告固負有扶養義務，惟仍應以原告不能維
      持生活為限。經查，原告丙○○45年1 月29日出生，專科
      畢業，目前擔任公司品管部門主任，月薪約70,000元，於
      92年間薪資所得為1,019,847 元、利息所得為1,184 元、
      股利10,296元，93年薪資所得為1,147,383 元，利息所得
      為2,209 元、股利18,684元，名下財產有汽車1 輛、股票
      96,080元；原告乙○○46年7 月30日出生，高職畢業，目
      前為公務員，月薪43,000元，92年薪資所得為627,492 元
      、利息所得為95,400元，93年薪資所得為648,188 元，利
      息所得為57,855元，名下財產有無貸款之房地1 筆供自住
      等情，已據原告陳述明確，復有本院調閱原告財產所得調
      件明細表附卷可稽，以原告2 人正值壯年，僅育有被害人
      楊心宇及另1 子，擁有無貸款之房地自住，且每月薪資所
      得均不在少數，且原告乙○○為公務員，工作相對穩定，
      每年並有相當之利息收入，是依原告目前之收入、工作性
      質、財產及利息所得狀況觀之，實難認原告於退休後不能
      維持生活。此外，原告復未舉證其於退休後有何不能維持
      生活之事實，是其請求被告賠償自渠等退休時起之扶養費
      ，並非可採。
   4、查原告驟遭喪女打擊，天倫不再，悲痛恆難撫平，而原告
      2 人之學歷、職業、財產狀況業如前述。而查，被告丁○○高職畢業，名下無財產，從事營業大客運駕駛，92年薪
      資所得為389,638 元、93年薪資所得為533,700 元，自94
      年5 月間起任職武雄實業股份有限公司，勞保之投資薪資
      為21,000元，有本院調閱其財產所得調件明細表及原告提
      出被告丁○○勞保資料為證；被告桃園客運公司登記資本
      額436,954,760 元，目前營業車輛數為446 輛、駕駛員人
      數538 人，93年稅後淨利為50,814,508元，94年稅後淨利
      為74,602,481元，名下財產共計1,099,718,654 元等情，
      除為被告桃園汽車客運公司所自承且為原告不爭執外，並
      有公司基本資料、損益表、財產所得調件明細表為證。再
      者，被告丁○○於本件車禍發生後，明知行車記錄器係事
      後還原車禍真相、釐清責任歸屬之判斷依據，惟其於警方
      未到達現場處理前，亦未先於地面標示、繪製相對位置，
      即擅自將肇事之大客車移開駛回被告桃園汽車客運公司中
      壢站，嗣並移往大園站，又聽令大園站副站長陳木榮之要
      求，擅將行車記錄器拔除，為被告所不爭執，顯然被告有
      破壞車禍現場，湮滅證據之意圖甚明，其固抗辯：係為避
      免影響車禍現場交通，並考量現場鄰近之麗寶飯店有架設
      監視器可供事後查證云云，然查，若被告丁○○無意規避
      責任，其明知肇事車輛於車禍後之停放位置、撞擊地點、
      現場散落物均屬判斷車禍責任之重要事證，於移動肇事大
      客車前，衡情自應先標示肇事車輛停放位置、被害人楊心
      宇倒地相對位置、現場散落物位置，始得將肇事大客車移
      置，惟其竟未保留現場跡證即任意將肇事大客車駛離，甚
      至移至大園站放置，復依被告桃園客運公司大園站副站長
      陳木榮之指示將肇事大客車行車記錄器拔除，嗣於偵查中
      經檢察官要求始行提出，其湮滅證據、規避責任之意圖，
      昭然可見。況縱車禍現場附近麗寶飯店架設有監視器，惟
      於被告丁○○將肇事大客車駛離現場之際，就麗寶飯店所
      架設之監視器是否正常運作？是否確已拍下本件車禍發生
      始末？毫無所悉，是其抗辯因知附近有架設監視器不致影
      響車禍真相還原而移動車輛云云，顯係事後狡飾之詞，不
      足採信。本院審酌本件車禍發生之經過、原告所受痛苦、
      被告於車禍後處理態度、兩造之學歷、工作收入、財產等
      一切情狀，認原告請求慰撫金各4,000,000 元，尚嫌過高
      ，應予核減至原告2 人各3,000,000 元，始屬適當。
   5、基上，再加計被告不爭執由原告丙○○支付之醫療費1,29
      5 元，則原告丙○○所得請求之賠償金額為3,686,095 元
      ，原告乙○○所得請求之賠償金額為3,000,000元。
（二）原告請求將附表所示內容登報是否有據？
      原告復主張若被告未破壞車禍現場及拔除行車記錄器，即
      可還原車禍發生經過，對原告損害賠償之請求、被害人有
      無疏失、可否成立損害賠償、可否向被告求償等，社會對
      原告之評價均生影響，而有破壞原告之名譽云云，為被告
      所否認，且查，被告破壞本件車禍現場及拔除行車記錄器
      ，確有可能影響本件車禍發生經過及責任歸屬之判斷，惟
      此與社會對原告評價並無關連，況本件車禍之實際發生經
      過及責任歸屬，業經確認主要肇因於被告丁○○駕車起步
      疏未注意左右前後有無車輛及行人，貿然起駛向左行進所
      致如前述，則原告實無可能因本件車禍或相關訴訟請求而
      受社會負面評價，是原告主張其名譽受損而請求被告將附
      表所示道歉內容登報云云，於法無據，不應准許。
（三）被害人楊心宇應負擔之過失比例為何？
      按損害之發生或擴大，被害人與有過失者，法院得減輕賠
      償金額或免除之，民法第217 條第1 項定有明文；另按行
      人應在劃設之人行道行走，在未劃設人行道之道路，應靠
      邊行走，道路交通安全規則第133 條亦定有明文。被告抗
      辯：被害人楊心宇於車禍現場未行走於騎樓，且未靠道路
      右側行走，就本件車禍之發生與有過失。經查，本件車禍
      現場道路旁設有騎樓，車禍發生地點並非緊靠道路右側乙
      節，為原告所不否認，惟主張：騎樓設有攤販及路滿停滿
      機車，且道路右側空間有其他行人，被害人楊心宇為繞過
      其他行人不得已才偏左行走云云。惟查，本件車禍現場道
      路旁設有騎樓，騎樓臨道路一側固設有為數不少之攤販，
      惟騎樓內仍有相當空間可供行人行走，惟騎樓臨道路一側
      停滿各式機車，行人若欲由道路進入騎樓行走，必須繞行
      至機車停車空間以外，始得進入，有原告提出被告不爭執
      之現場照片附卷可佐；又觀之被告所提出翻拍自麗寶飯店
      所架設監視器之照片顯示，本件車禍發生時，被告丁○○
      所駕駛之營業大客車停車地點與道路右側間仍間隔有相當
      空間，被害人楊心宇於被告丁○○駕駛營業大客車暫停讓
      乘客下車時，未靠道路右側行走，反而緊臨該營業大客車
      右側車身行走，且自被告丁○○駕駛營業大客車暫時停車
      時起至本件車禍發生時止，被害人楊心宇亦未有遭受其他
      路人阻礙而有無法靠道路右側行走之情事，惟於被害人楊
      心宇沿前開大客車右側車身行走至前車門處，為閃避由前
      車門下車而阻礙其繼續前行之乘客，乃逕自偏左行走，適
      被告丁○○於最後1 名乘客下車後，亦疏未注意前後左右
      有無行人及車輛，於車門未關閉前搶先起駛，乃撞及正偏
      左行走之被害人楊心宇，有照片在卷可稽，是原告主張被
      害人係因不得已而偏左行走云云，應與事實不符，堪認被
      害人楊心宇就本件車禍之發生與有過失。本院認其就本件
      交通事故應負20% 之過失責任，依前開條文之規定，減輕
      被告20% 之賠償責任後，原告丙○○、乙○○上開請求損
      害賠償金額各應核減為2,948,876元、2,400,000 元。
五、按保險人依本法規定給付之保險金，視為加害人或被保險人
    損害賠償金額之一部分；加害人或被保險人受賠償請求時，
    得扣除之，強制汽車責任保險法第30條定有明文。經查，本
    件原告於系爭車禍後已領得強制汽車責任保險理賠金各700,
    000 元，為兩造所不爭執，則其向被告請求連帶賠償之金額
    ，依法自應扣除前開理賠之保險金，經核算後，原告丙○○
    、乙○○所得請求賠償之金額各為2,248,876 元、1,700,00
    0 元。
六、綜上所述，原告主張依侵權行為法律關係，請求被告連帶給
    付原告丙○○2,248,876 元、原告乙○○1,700,000 元，及
    自附帶民事起訴狀繕本最後送達被告之翌日即94年10月21日
    起至清償日止，依週年利率5%計算之利息，為有理由，至逾
    上開範圍之請求，要屬無據，應予駁回。
七、兩造陳明願供擔保聲請宣告假執行及免為假執行，就原告勝
    訴部分，核無不合，爰分別酌定相當之擔保金准許之；至原
    告敗訴部分，其假執行之聲請，亦失所附麗，應併予駁回。
八、本件事證已臻明確，兩造其餘之攻擊、防禦方法，核與本案
    無影響，爰不予一一審酌，併予敘明。
九、據上論結，本件原告之訴為一部有理由，一部無理由，爰依
    民事訴訟法第79條、第85條第2 項、第390 條第2 項、第39
    2 條第2 項，判決如主文。
中    華    民    國    95    年    7      月    18   日
                      民事第一庭法  官   賴惠慈
上為正本係照原本作成
如對本判決上訴，須於判決送達後20日內向本院提出上訴狀
中    華    民    國    95    年    7     月    18    日
                                書記官   黃泰能
附表：
┌──────────────────────────────┐
│道歉啟事                                                    │
│本公司鄒姓司機於93年11月12日下午5時30分駕駛大型載客巴士，因 │
│一時疏失，從背後追撞就讀新明國中音樂班放學途中的學生楊心宇，│
│復又因肇事司機急救方式不當及站長、副站長當時貿然破壞車禍現場│
│，並擅自拔除行車記錄器，遂造成不可挽救之傷害和家屬至深至鉅的│
│傷痛，本公司在深表痛心及歉意之虞，日後自當加強企業應負之員工│
│教育及管理責任。                                            │
│              道歉人：桃園客運股份有限公司  董事長○○○    │
└──────────────────────────────┘


司法院資訊處製作；財團法人民間司法改革基金會備份。
